【裁判字號】    97,抗,159
【裁判日期】    970506
【裁判案由】    撤銷緩刑
【裁判全文】
臺灣高等法院臺南分院刑事裁定           97年度抗字第159號
抗  告  人  臺灣雲林地方法院檢察署檢察官
受  刑  人  甲○○
上列抗告人因撤銷緩刑案件，不服臺灣雲林地方法院中華民國97
年3月28日裁定（97年度撤緩字第25號），提起抗告，本院裁定
如下：
    主  文
抗告駁回。
    理  由
一、本件抗告意旨略以：按刑法第75條之1第2項規定：前條第2
    項之規定，於前項第1款至第3款情形亦適用之。即緩刑之撤
    銷聲請，於後案判決確定後第6個月以內為之，而非於緩刑
    屆滿後，即不得聲請撤銷緩刑，原審疏未注意上開準用規定
    ，誤認原聲請程序違法而裁定聲請駁回，顯屬違法。請將原
    裁定撤銷，更為適當之裁定等語。
二、原裁定意旨略以：
  (一)聲請意旨略以：受刑人甲○○因違反電子遊戲場業管理條例
    案件，前經本院於民國94年3月28日以94年度六簡字第68號
    （聲請書誤載為第686號）刑事判決拘役20日，緩刑2年（偵
    查案號：臺灣雲林地方法院檢察署94年度偵字第274號），
    於94年4月14日判決確定。茲查該受刑人於緩刑期內，猶不
    知悛悔，復犯妨害自由罪，經本院於97年1月9日以96年度易
    字第298號判處得易科罰金之有期徒刑6月，於97年2月12 日
    確定。其於緩刑期內更犯罪，足認原宣告之緩刑難收其預期
    之效果，而有執行之必要，依刑法第75條之1第1項第2款之
    規定，撤銷其緩刑之宣告，爰依刑事訴訟法第476條聲請裁
    定，並請依96年罪犯減刑條例第2條、第8條之規定裁定減刑
    並諭知易科罰金之標準等語。
  (二)按緩刑期間自裁判確定之日起算，又受緩刑之宣告於緩刑期
    內因故意犯他罪，而在緩刑期內受得易科罰金之有期徒刑、
    拘役或罰金之宣告確定，足認原宣告之緩刑難收其預期效果
    ，而有執行刑罰之必要者，得撤銷其宣告，刑法第74條、第
    75條之1第1項第2款定有明文。經查，本件受刑人前因違反
    電子遊戲場業管理條例案件，經本院於94年3月28日以94年
    度六簡字第68號判處拘役20日，緩刑2年，並於同年4月14日
    確定，緩刑期間自同日起算，應於96年4月13日屆滿。雖受
    刑人於緩刑期內即96年2月22日故意犯妨害自由罪，經本院
    以96年度易字第298號判處得易科罰金之有期徒刑6月，惟該
    判決之宣告日期（97年1月9日）及確定日期（97年2月12日
    ）均在緩刑期間屆滿後，與刑法第75條之1第1項第2款之要
    件不符，是檢察官聲請裁定撤銷緩刑之宣告，於法未合，應
    予駁回。況本件之緩刑於96年4月13日業已屆滿，且未經撤
    銷，其刑之宣告失其效力，檢察官遲至97年3月25日方向本
    院遞狀聲請撤銷緩刑（參見本案卷內收文戳章），已無更行
    撤銷緩刑之餘地，併此敘明。
  (三)又本件撤銷緩刑之聲請既已駁回，則無復就受刑人前因違犯
    電子遊戲場業管理條例案件所處之拘役20日為減刑宣告之必
    要，檢察官向本院提出依96年罪犯減刑條例為減刑裁定及諭
    知易科罰金標準之聲請，應一併駁回之。
三、按刑法第75條之1第1項第2款規定，受緩刑之宣告於緩刑期
    內因故意犯他罪，而在緩刑期內受得易科罰金之有期徒刑、
    拘役或罰金之宣告確定，足認原宣告之緩刑難收其預期效果
    ，而有執行刑罰之必要者，得撤銷其宣告。該緩刑宣告撤銷
    之聲請，則可適用修正後刑法第75條第2項之規定「於判決
    確定後6個月以內為之」。而刑法第75條於94年2月2日修訂
    之立法理由略以：依現行法規定及實務上見解，(一)緩刑期內
    ，因故意犯他罪，受徒刑以上刑之宣告確定者；(二)緩刑前因
    故意犯他罪，在緩刑期內受徒刑以上刑之宣告確定者，均須
    在緩刑期滿前，後案之裁判已「確定」，始得撤銷緩刑之宣
    告 (參照刑法第76條、司法院院字第387號解釋)，爰分別於
    第1項第1款、第2款增列「於緩刑期內」、「確定」之用語
    ，以資明確。」是由上述條文之立法理由及參酌最高法院83
    年台非字第181號判決意旨：所謂「緩刑期內」係指宣告緩
    刑裁判確定之日至緩刑屆滿日之期間而言。足見，撤銷緩刑
    要件，尚須在緩刑期滿前，後案之裁判已「確定」，始得撤
    銷緩刑之宣告。
四、而查，本件受刑人甲○○於96年4月13日緩刑屆滿前之緩刑
    期內即96年2月22日，雖因故意犯妨害自由罪，而經雲林地
    方法院以96年度易字第298號判處得易科罰金之有期徒刑6月
    。惟查，上開判決之宣告日期（97年1月9日）及確定日期（
    97年2月12日），明顯均係在96年4月13日即緩刑期間屆滿後
    ，有臺灣高等法院被告前案紀錄表在卷可稽。從而，檢察官
    本件聲請撤銷受刑人前案即雲林地方法院94年度六簡字第68
    號刑事判決之緩刑宣告，即與刑法第75條之1第1項第2款所
    定之要件，顯有不合。因此，本件原裁定以檢察官聲請裁定
    撤銷緩刑之宣告，於法未合，而駁回其撤銷緩刑宣告之聲請
    ，並以上開聲請既已駁回，其餘聲請已無必要，而併予駁回
    檢察官減刑之聲及諭知易科罰金標準之聲請，其認事用法，
    並無違誤。至原裁定關於「本件之緩刑於96年4月13日業已
    屆滿，且未經撤銷，其刑之宣告失其效力，檢察官遲至97
    年3月25日方向雲林地方法院遞狀聲請撤銷緩刑（參見97年
    度撤緩字第25號，第3頁），已無更行撤銷緩刑之餘地。」
    等語，因與刑法第75條之1第2項適用同法第75條第2項「前
    項撤銷之聲請，於判決確定後6個月以內為之」之規定，有
    所出入，檢察官指摘原審疏未注意上開規定，固非無據，惟
    其聲請撤銷緩刑宣告所憑之雲林地方法院以96年度易字第29
    8號刑事判決之確定日期，確在系爭緩刑期間屆滿後，與刑
    法第75條之1第1項第2款所規定之要件不合，縱原審上開裁
    定之部分用語，與法律之規定不合而不可採，檢察官所為聲
    請仍不應准許，其據以提起抗告即無實益，仍應認其抗告為
    無理由，應予駁回。
五、據上論結，應依刑事訴訟法第412條，裁定如主文。
中    華    民    國    97    年    5     月    6     日
                  刑事第二庭    審判長法  官  葉居正
                                      法  官  吳勇輝
                                      法  官  郭千黛
以上正本證明與原本無異。
不得再抗告。
                                      書記官  尤乃玉
中    華    民    國    97    年    5     月    7     日


司法院資訊處製作；財團法人民間司法改革基金會備份。
